臺灣橋頭地方法院民事判決
  110年度岡小字第608號
原      告  和泰產物保險股份有限公司

法定代理人  莊瑞德  
訴訟代理人  林哲立  
            謝子涵  
            張啟仁  


被      告  許智翔  

上列當事人間請求侵權行為損害賠償（交通）事件，本院於民國
111年10月25日言詞辯論終結，判決如下：
    主  文
被告應給付原告新臺幣55,513元，及自民國110年10月8日起至清
償日止，按週年利率百分之5計算之利息。
原告其餘之訴駁回。
訴訟費用新臺幣1,000元由被告負擔新臺幣800元，餘由原告負擔
。
本判決第一項得假執行。但被告如以新臺幣55,513元為原告預供
擔保後，得免為假執行。
    事實及理由
一、原告主張：被告於民國108年11月15日18時37分，駕駛車牌
    號碼00-0000號自用小貨車，沿高雄市○○區○道0號北向內側
    車道往北行駛，行經國道1號349公里900公尺處時，本應注
    意保持行車安全距離，而依當時情形並無不能注意之情事，
    竟疏未注意及此，自後追撞同向行駛在前，由訴外人翁婉茜
    所駕駛車牌號碼0000-00號自用小客車（下稱B車），B車再
    往前推撞由原告所承保訴外人鄭博文駕駛、訴外人葉美足所
    有之車牌號碼000-0000號自用小客車（下稱系爭車輛），系
    爭車輛再往前推撞由訴外人蔡鎮安所駕駛車牌號碼000-0000
    號自用小客車（下稱C車），致系爭車輛毀損（下稱系爭事
    故），系爭車輛經送修復，原告已依保險契約之約定賠付系
    爭車輛之必要修復費用新臺幣（下同）67,187元（含烤漆16
    ,078元、工資6,189元、零件44,920元）及拖吊費1,800元，
    為此，依民法第191條之2、第196條及保險法第53條第1項規
    定提起本訴，請求被告負賠償責任等語，並聲明：被告應給
    付原告68,987元，及自起訴狀繕本送達翌日起至清償日止，
    按週年利率5％計算之利息。
二、被告則以：是因大家均未保持安全距離，而致發生連環車禍
    。伊認為是第二台車未保持安全距離，應該是由其賠償等語
    ，資為抗辯。
三、本院得心證之理由：
　㈠按汽車、機車或其他非依軌道行駛之動力車輛，在使用中加
    損害於他人者，駕駛人應賠償因此所生之損害。但於防止損
    害之發生，已盡相當之注意者，不在此限；次按被保險人因
    保險人應負保險責任之損失發生，而對於第三人有損失賠償
    請求權者，保險人得於給付賠償金額後，代位行使被保險人
    對於第三人之請求權。但其所請求之數額，以不逾賠償金額
    為限，民法第191條之2及保險法第53條第1項分別定有明文
    。復按道路交通安全規則第94條第3項亦規定：汽車行駛時
    ，駕駛人應注意車前狀況及兩車並行之間隔，並隨時採取必
    要安全措施。經查，原告主張之前揭事實，業據原告提出與
    其所述相符之道路交通事故當事人登記聯單、道路交通事故
    現場圖、統一發票、拖救服務契約三聯單、維修估價單、行
    車執照影本及車損照片等件在卷為憑（本院卷第15至35頁）
    。復經本院依職權向國道公路警察局交通警察大隊調取系爭
    事故之道路交通事故現場圖、道路交通事故調查報告表（一
    ）（二）、道路交通事故調查筆錄、A3類道路交通事故調查
    紀錄表、道路交通事故初步分析研判表及車損照片等資料在
    卷可稽（本院卷第59至84頁），經核與原告所述之事實相符
    。而被告於本院經合法通知，未於最後言詞辯論期日到場，
    僅以前詞置辯，然按當事人就其所主張有利於己之事實，應
    負舉證之責，本件被告就其於防止損害之發生，已盡相當之
    注意，或本件應由他人負過失之責等事實，並未加以舉證證
    明，而僅以空言爭執，則被告此部分之抗辯，為無可採。準
    此，被告既未遵守前揭規定，未保持行車安全，因而造成系
    爭車輛受損，被告就本件車禍事故之發生應有過失甚明。從
    而，原告依侵權行為及保險代位之法律關係，請求被告負損
    害賠償責任，固屬有據。
　㈡按物被毀損時，被害人固得請求加害人賠償物被毀損所減少
    之價額，並以修復費用為估定之標準，然應以必要者為限（
    例如：修理材料以新品換舊品，應予折舊）。是以，損害賠
    償既係在填補被害人所受之損害，使其回復物被毀損前之應
    有狀態，自不應使被害人額外受利，故被害人修理材料以新
    品換舊品者，應予折舊。查原告雖請求系爭車輛修復費用共
    計67,187元（含烤漆16,078元、工資6,189元、零件費用44,
    920元），並提出統一發票、估價單供參。然依上開說明，
    計算被告此部分應負擔損害賠償數額時，自應扣除上開材料
    折舊部分，始屬合理。又依行政院所頒固定資產耐用年數表
    及固定資產折舊率表，非運輸業用客車、貨車之耐用年數為
    5年，而系爭車輛係於107年4月出廠，有行車執照在卷可考
    （本院卷第27頁），迄本件車禍發生時即108年11月15日，
    使用年數約1年7月，依行政院所頒固定資產耐用年數表及固
    定資產折舊率表，【非運輸業用客車、貨車】之耐用年數為
    5年，依平均法計算，則零件扣除折舊後之修復費用估定為3
    3,066元【計算方式：1.殘價＝取得成本÷(耐用年數＋1)即44,
    920÷(5+1)≒7,487（小數點以下四捨五入）；2.折舊額＝(取
    得成本－殘價)×1/（耐用年數）×（使用年數）即(44,920－7,
    487)×1/5×（1+7/12）≒11,854（小數點以下四捨五入）；3.
    扣除折舊後價值＝（新品取得成本－折舊額）即44,920－11,85
    4＝33,066】，另工資既非以新換舊，不生折舊問題，則系爭
    車輛修復必要費用即為55,333元（計算式：33,066＋6,189＋1
    6,078＝55,333)，原告請求被告賠償維修費用之金額，於此
    範圍內，應予准許，超過部分，則應予以剔除。
四、綜上所述，本件原告依民法第191條之2及保險法第53條第1
    項等規定，請求被告給付57,133元，及自起訴狀繕本送達翌
    日（即110年10月8日）起至清償日止，按週年利率百分之5
    計算之利息，為有理由，應予准許。逾此範圍之請求，則無
    理由，應予駁回。
五、本件係就民事訴訟法第436條之8適用小額訴訟程序所為被告
    敗訴之判決，依民事訴訟法第436條之20規定，應依職權宣
    告假執行。並依同法第436條之23準用第436條第2項，適用
    同法第392條第2項規定，依職權宣告被告如預供擔保，得免
    為假執行。
六、訴訟費用負擔之依據：民事訴訟法第79條。
中　　華　　民　　國　　111 　年　　11　　月　　1 　　日
          　　　　岡山簡易庭  法　　　官  林昶燁
以上正本係照原本作成。
民事訴訟法第436條之24第2項：對於本判決之上訴，非以違背法
令為理由，不得為之。
如對本判決上訴，須於判決送達後20日內向本院提出上訴狀，並
須表明原判決所違背之法令及其具體內容與依訴訟資料可認為原
判決有違背法令之具體事實之上訴理由（均須按他造當事人之人
數附繕本）。
中　　華　　民　　國　　111 　年　　11　　月　　1 　　日
　      　　　　　　　　　　　書  記  官  顏崇衛